【裁判字號】    90,上易,1080
【裁判日期】    900830
【裁判案由】    業務侵占
【裁判全文】
臺灣高等法院高雄分院刑事判決    九十年度上易字第一八號
    上  訴  人
    即  被  告  甲○○
右上訴人因業務侵占案件，不服臺灣高雄地方法院八十九年度易字第四七一七號中華
民國九十年三月二十二日第一審判決（起訴案號：臺灣高雄地方法院檢察署八十九年
度偵字第一四六一九號），提起上訴，本院判決如左：
      主  文
上訴駁回。
      事  實
一、甲○○（原名王志誠、王文生）曾於民國八十一年三月間因詐欺案件經法院判處
    有期徒刑一年十月確定，於八十五年六月十五日刑期起算，嗣於八十六年五月二
    十三日假釋，至八十七年三月十九日假釋期滿，而未經撤銷，以已執行完畢論，
    復於八十八年五月二十七日，與翡翠雜誌社高雄分社（由分社負責人乙○○代表
    ）簽約，獲授權成立該雜誌社高雄縣管理處，並負責為該雜誌社推銷及收取訂戶
    款項等業務。詎甲○○於同年六、七月間，意圖為自己不法之所有，並基於概括
    之犯意，分別於收取如附表所示十七位訂戶向其訂購翡翠周刊之書款，每一訂戶
    新台幣四千四百五十元，共計七萬五千六百五十元（每一訂戶年繳四千四百五十
    元，甲○○如依約履行可自其中獲得一千三百五十元之佣金）後，將應繳回之款
    項未依約繳回給上開高雄分社，共侵占五萬二千七百元。
二、案經翡翠雜誌社高雄分社社長乙○○訴由高雄地方法院檢察署檢察官偵查起訴。
      理  由
一、被告甲○○未到庭，據其前於偵查及審理中對於向如附表所示之客戶收取者訂書
    款，及未將所收取之書款繳交予翡翠雜誌社高雄分社等情，固不諱言，惟矢口否
    認有何業務侵占之犯行，辯稱係因翡翠雜誌社另於高雄縣成立管理處致雙方有糾
    紛，且訂戶反應未收到雜誌，伊始未將訂戶書款繳回云云。惟查，本件業據證人
    即翡翠雜誌社高雄分社負責人乙○○於偵查、審理中證述明確，又被告依其與翡
    翠雜誌社高雄分社之契約，係採月結，原即應於收取客戶訂購款項後，通知該分
    社出書並將訂購款項繳予該分社，且本件被告亦坦承訂戶確已收到四期周刊，顯
    示被告確有通知上開分社有如附表所示之客戶訂閱，請該分社出書，則縱事後有
    未按期送書或另有成立高雄管理處等之糾紛，被告亦應與上開分社處理、結算其
    向訂戶所收之款項，而非將之置於己處，本件復有合約書一份、翡翠周刊訂閱單
    存根聯影本十七紙附卷可稽，罪證明確，被告犯行堪以認定。
二、查被告與翡翠雜誌社高雄分社簽約為其推銷雜誌，並代為收取訂購款項，為從事
    業務之人，其竟將業務上收取之客戶訂購雜誌款項，變易持有為所有之意思，加
    以侵占入己，核其所為，係犯刑法第三百三十六條第二項之業務侵占罪。其先後
    多次犯行，時間緊接，犯罪構成要件相同，顯係基於概括之犯意為之，依刑法第
    五十六條規定，以一罪論。被告前曾因詐欺案件，經法院判處有期徒刑一年十月
    ，於八十五年六月十五日刑期起算，嗣於八十六年五月二十三日假釋，至八十七
    年三月十九日假釋期滿，而未經撤銷，以已執行完畢論，此有台灣高等法院檢察
    署刑案資料查註記錄一份在卷可按，其於受有期徒刑之執行完畢後，於五年內再
    犯本件最重本刑為有期徒刑以上之罪，為累犯，應依刑法第四十七條規定加重其
    刑。原審適用刑法第三百三十六條第二項、第五十六條、第四十七條，罰金罰鍰
    提高標準條例第一條前段，審酌被告犯罪之動機、目的、手段，侵占之金額數量
    尚非龐大，又犯罪後迄未能與被害人達成民事和解，賠償被害人之損失，犯罪後
    狡飾犯行，犯罪後態度不佳，等一切情狀，量處有期徒刑柒月，經核認事用法，
    均無不合，量刑亦稱允當，被告上訴意旨否認犯罪，指摘原判決不當，為無理由
    ，應予駁回。
三、被告經合法傳喚，無正當理由不到庭，爰不待其陳述，逕行判決。
據上論結，應依刑事訴訟法第三百六十八條、第三百七十一條，判決如主文。
本案經檢察官陳國全到庭執行職務。
中    華    民    國      九十      年        八      月    三十    日
                              臺灣高等法院高雄分院刑事第五庭
                                  審判長法官  吳水木
                                        法官  洪慶鐘
                                        法官  趙文淵
右正本證明與原本無異。
不得上訴。
                                      書記官  唐奇燕
中    華    民    國      九十      年       九       月      四    日
附錄：本判決論罪科刑法條：
刑法第三百三十六條第二項
對於業務上所持有之物，犯前條第一項之罪者，處六月以上五年以下有期徒刑，得併
科三千元以下罰金。
                                                                        Ｄ


司法院資訊處製作；財團法人民間司法改革基金會備份。
